# 新旧准则转换时总经理基金的调整?

提问人：海棠 2009 时间：2010-05-05 16:52:09
企业盈利时累计计提了 300 多万的“总经理基金”，一直挂在其它应付款，现在开始陆续的发放，部分作为职工奖金发放，部分用于总经理的相关支出。年末尚有余额近 200 万，企业目前还在执行老准则， 2010 年开始执行新准则。请问执行新准则新旧准则转换时如何调整其他应付款-总经理基金？

回答人：chenyiwei
回复 楼主 海棠 2009 的帖子“总经理基金”的计提标准？在计提当时是否同步制定了具体的使用计划？

回答人：chenyiwei
回复 藤椅 海棠 2009 的帖子对于 2009 年 12 月 31 日尚结余的“总经理基金”余额，如果没有明确使用计划的，则不符合负债的定义，应当冲回处理。